

César Jaquiéry

Wirtschaftsinformatiker BSc (FHNW)



11.01.1996, Schweizer



www.cesarjaquiery.ch





+41 76759 83 45 c.jaquiery@gmail.com



Als Absolvent in Wirtschaftsinformatik mit Schwerpunkt IT bringe ich Flexibilität und eine zielgerichtete Arbeitsweise mit. Qualität und Zuverlässigkeit stehen bei mir an erster Stelle. Ich bin mir sicher, dass ich Ihnen mit meiner Ausbildung, Berufserfahrung und meiner kontaktfreudigen Persönlichkeit einen Mehrwert bieten kann. Mehr über meine beruflichen Fähigkeiten erfahren Sie auf meiner Webseite.

BERUFSERFAHRUNG

Okt 2023 - Feb 2024

Zivildienst im IT-Support und Auslandaufenthalt

Okt 2022 - Sep 2023

Student Trainee - IT Business Applications Siegfried AG

▼ Zofingen

- Entwicklung und Optimierung von Skripten in Python und VBA
- Gestaltung und Anpassung von BPMN-Prozessen in Solution Manager (SAP) und Signavio
- Bereitstellung von Fachwissen zu Fragen im Bereich Wirtschaftsinformatik
- Internationale Zusammenarbeit und Koordination mit verschiedenen Stakeholdern an mehreren internationalen Standorten, hauptsächlich in englischer Sprache

Mär 2019 - Jun 2020

Geomatiker

Basel

Rapp Infra AG

- Verantwortung f
 ür die Leitung von Vermessungsteams bei diversen Projekten, inklusive Aufnahmen und Absteckungen
- Fachkundige Berechnung und Analyse von Laserscan-Punktwolken
- Geometrisierungen, Weiterverarbeitung der Daten und Erstellung detaillierter Protokolle

Jun 2018 - Aug 2018

Geomatiker

Basel

Industrielle Werke Basel (IWB)

- Selbständige Durchführung der Vermessung und Erstellung von deren Aufnahmeplänen
- Qualitätskontrolle extern vergebener Vermessungen
- Administration und Bewirtschaftung der Vermessungsaufträge mittels GIS

César Jaquiéry

Wirtschaftsinformatiker BSc (FHNW)

Aug 2017 - Dez 2017

Geomatiker



- Rapp Infra AG
- Diverse Aufnahmen, Geometrisierungen und Absteckungen
- Weiterverarbeitung und Protokollerstellung

AUSBILDUNG

Aug 2020 - Sep 2023

Bachelor of Science in Wirtschaftsinformatik



Primär auf Informatik ausgerichtetes Studium

Fachhochschule Nordwestschweiz

 Bachelor Thesis: Konzept für die Umsetzung von NFT-basierten Echtheitszertifikaten (Note 5.6)

Aug 2013 - Jul 2017

Lehre als Geomatiker EFZ (mit Berufsmaturität)



Baugewerbliche Berufsschule Zürich

SONSTIGES

Aug 2022 - Sep 2022

Zivildienst im IT-Support - Universitäre Psychiatrische Kliniken (UPK)

Aug 2018 - Feb 2019

Auslandaufenthalt in Südamerika

X SKILLS & TOOLS

- Beherrscht:
 - Java & Python
 - Spring Boot
 - Projektmanagement
- Grundkenntnisse in:
 - HTML, CSS, Type Script & Java Script
 - Datenbanken (SQL)
 - CI/CD (AWS & GitHub Actions)

SPRACHEN

Deutsch Muttersprache

Englisch Gute Kenntnisse (B2-C1, Student trainee und Berufsmatura)

Spanisch Basiskenntnisse (A2 - B1, 6 Mt. Auslandaufenthalt in Südamerika in 2018)

Französisch Grundkenntnisse (B2, Berufsmatura)

INTERESSEN & HOBBYS

Klettern

- Wandern
- Motorrad fahren
- Tauchen

Seite 2 von 2